【裁判字號】    95,易,462
【裁判日期】    951122
【裁判案由】    竊盜等
【裁判全文】
臺灣雲林地方法院刑事判決               95年度易字第462號
公  訴  人  臺灣雲林地方法院檢察署檢察官
被      告  戊○○
上列被告因竊盜案件，經檢察官提起公訴（95年度偵字第1227、
3045號），嗣因被告就被訴事實為有罪之陳述，經本院合議庭裁
定由受命法官獨任適用簡式審判程序審理，判決如下：
    主  文
戊○○連續踰越門扇，於夜間侵入住宅竊盜，累犯，處有期徒刑
壹年貳月。
    事  實
一、戊○○前因竊盜案件，經本院於民國92年4 月11日，以91年
    度易字第537 號判處有期徒刑1 年，於同年5 月12日確定，
    入監服刑後，於93年4 月8 日假釋出監，於同年5 月4 日假
    釋期滿執行完畢。詎仍不知悔改，竟與友人乙○○共同基於
    意圖為自己不法所有之犯意聯絡，於95年2 月22日下午1 時
    40分許，由乙○○駕駛車牌號碼5T-8721 號自用小貨車搭載
    戊○○，前往雲林縣麥寮鄉○○村○○○段後安寮小段第32
    6 之4 地號土地上甲○○所有之豬舍外，利用該豬舍大門未
    上鎖之機會，由乙○○侵入該豬舍內將甲○○所有之畜牧用
    鑄鐵16塊（規格為90公分乘以30公分、每塊價值新臺幣750
    元）搬出，並由戊○○在外面空地接應，以此方式竊取上開
    鑄鐵得手後，準備將上開鑄鐵搬運至車上載運離開時，即為
    甲○○發覺並報警處理（侵入建築物部分未據告訴）。
二、戊○○承前意圖為自己不法所有之概括犯意，於95年6 月8
    日夜間10時30分許，前往雲林縣麥寮鄉三盛村三盛91號己○○之住宅前，徒手將已上鎖之鋁門往上抬高使之脫離軌道而
    踰越之，再推開紗門，以此方式侵入屋內，竊取己○○所有
    置於1 樓客廳桌上之手提包1 只（內有行動電腦1 台、現金
    新臺幣2,900 元、美金10元、皮夾1 只及台胞證、身分證、
    機票、信用卡等證件），得手後，旋逃離現場，並將竊得之
    皮夾1 只及台胞證、身分證、機票、信用卡等證件丟棄在三
    盛村某空地上，且花用贓款新臺幣900 元。嗣因己○○之家
    人在戊○○行竊前，曾發現其在外徘徊，行跡可疑，經己○○於同日晚間11時30分許，在雲林縣麥寮鄉○○村○○路上
    之「海風遊藝場」尋獲戊○○，並在其身上發現前開失竊之
    手提電腦1 台、現金新臺幣2,000 元及美金10元，旋報警處
    理，再由戊○○帶同己○○至前開空地起出其所丟棄之皮夾
    1 只及台胞證、身分證、機票、信用卡等證件。
四、案經甲○○訴由雲林縣警察局台西分局報告臺灣雲林地方法
    院檢察署檢察官偵查起訴。
    理  由
一、按本件被告戊○○所犯係死刑、無期徒刑、最輕本刑為3年
    以上有期徒刑以外之罪，其於準備程序就前揭被訴事實為有
    罪之陳述，經受命法官告知簡式審判程序之旨，並聽取其與
    公訴人之意見後，本院認無不得或不宜改依簡式審判程序進
    行之情事，依刑事訴訟法第273 條之1 第1 項、第284 條之
    1 規定，裁定本件由受命法官獨任進行簡式審判程序，合先
    敘明。
二、上揭犯罪事實，業據被告於警詢、偵查及本院審理中均坦承
    不諱；核與證人甲○○、己○○於警詢中之證述，及同案被
    告乙○○於警詢、偵查中之供述均相符；此外，復有贓物認
    領保管單2 紙、查獲照片12張附卷可稽，足認被告前揭自白
    核與事實相符，應堪採為被告有罪之證據，則被告上開2 次
    竊盜犯行均堪以認定。
三、按行為後法律有變更者，適用行為時之法律。但行為後之法
    律有利於行為人者，適用最有利於行為人之法律，刑法第2
    條第1 項定有明文。又有關新舊法之比較，應就罪刑有關之
    共犯、未遂犯、想像競合犯、牽連犯、連續犯、結合犯以及
    累犯加重、自首減輕暨其他法定加減原因與加減例等一切情
    形，綜其全部罪刑之結果而為比較（最高法院95年第8 次刑
    事庭會議決議參照）。本件被告行為後，如附表所示之相關
    法律均已變更，並於95年7 月1 日施行，經如附表所示之整
    體比較結果，裁判時之法律並非有利於被告，依前開說明，
    本件自應適用各該行為時即修正前之法律至明。
四、核被告事實欄一部分所為，係犯刑法第320 條第1 項之竊盜
    罪；事實欄二部分所為，則係犯同法第321 條第1 項第1 款
    、第2 款之踰越門扇於夜間侵入住宅竊盜罪。被告就事實欄
    一部分之竊盜犯行與同案被告乙○○有犯意之聯絡及行為之
    分擔，為共同正犯。又被告先後2 次竊盜犯行，時間緊接，
    方法相似，觸犯基本構成要件相同之罪名，顯係基於概括犯
    意為之，為連續犯，應依廢止前刑法第56條之規定，論以1
    較重之踰越門扇於夜間侵入住宅竊盜罪，並加重其刑。再被
    告前因竊盜案件，經本院於92 年4月11日，以91年度易字第
    537 號判處有期徒刑1 年，於同年5 月12日確定，入監服刑
    後，於93年4 月8 日假釋出監，於同年5 月4 日假釋期滿執
    行完畢，有臺灣高等法院被告前案紀錄表1 份附卷可按，其
    受有期徒刑之執行完畢，5 年以內故意再犯本件有期徒刑以
    上之罪，為累犯，應依修正前刑法第47條之規定加重其刑，
    並依法遞加之。爰審酌被告年輕力壯，且前曾因竊盜案件經
    法院判處徒刑確定並已執行完畢，竟仍不思以正當途徑獲取
    財物，再犯上開2 次竊盜犯行，本不宜寬貸，惟念其犯後於
    警詢、偵查及本院審理中均坦承犯行，態度良好，及被害人
    甲○○已領回失竊贓物，被害人己○○亦領回部分失竊贓物
    等一切情狀，量處如主文所示之刑。
五、同案被告乙○○、丙○○另行審結。
據上論斷，應依刑事訴訟法273 條之1 第1 項、第284 條之1 、
第299 條第1 項前段，刑法第2 條第1 項前段、第321 條第1 項
第1 款、第2 款、修正前刑法第28條、廢止前刑法第56條、修正
前刑法第47條，判決如主文。
本案經檢察官丁○○到庭執行職務。
中    華    民    國    95    年    11    月    22    日
                  刑事第一庭    法  官  王  雅  苑
以上正本證明與原本無異。
如不服本判決應於送達後10日內向本院提出上訴狀
中    華    民    國    95    年    11    月    23    日
                                書記官  譚  系  媛
附錄本案論罪科刑法條全文：
中華民國刑法第321條
犯竊盜罪而有左列情形之一者，處6 月以上、5 年以下有期徒刑
：
一於夜間侵入住宅或有人居住之建築物、船艦或隱匿其內而犯之
  者。
二毀越門扇、牆垣或其他安全設備而犯之者。
三攜帶兇器而犯之者。
四結夥三人以上而犯之者。
五乘火災、水災或其他災害之際而犯之者。
六在車站或埠頭而犯之者。
前項之未遂犯罰之。
┌───────────────────────────────────────────────┐
│附表：                                                                                        │
├──────┬─────────────┬─────────────┬───────┬────┤
│相關變更條文│行為時法（下稱舊法）之內容│裁判時法（下稱新法）之內容│比  較  理  由│備    註│
├──────┼─────────────┼─────────────┼───────┼────┤
│【罰金刑貨幣│依法律應處罰金、罰鍰者，就│中華民國94年1 月7 日法修正│刑法之貨幣單位│被告所犯│
│單位之變更】│其原定數額得提高為2 倍至10│施行後，刑法分則編所定罰金│由「元（指銀元│刑法第32│
│罰金罰鍰提高│倍（刑法乃係定明10倍）。第│之貨幣單位為新臺幣。94年1 │）」變更為「新│0 條竊盜│
│標準條例第1 │1 條所定得提高倍數之規定，│月7 日刑法修正時，刑法分則│臺幣」，且刑法│罪之罰金│
│條前段、第5 │於本條例修正後制定之法律，│編未修正之條文定有罰金者，│分則之罰金數額│刑，經依│
│條→刑法施行│不適用之；本條例修正前公佈│自94年1 月7 日刑法修正施行│，亦視該分則先│現行法規│
│法第1 之1 條│之法律，於本條例修正後修正│後，就其所定數額提高為30倍│前曾修正與否，│所定貨幣│
│第1 項、第2 │其罰金罰鍰數額或法律經全部│。但72年6 月26日至94年1 月│而分別提高3 或│單位折算│
│項          │修正而其罰金罰鍰數額未予變│7 日新增或修正之條文，就其│30倍。        │新臺幣條│
│            │更者，亦同。              │所定數額提高為3 倍。      │              │例第2條 │
│            │                          │                          │              │之規定折│
│            │                          │                          │              │算後等值│
│            │                          │                          │              │，是新法│
│            │                          │                          │              │並未較有│
│            │                          │                          │              │利。    │
├──────┼─────────────┼─────────────┼───────┼────┤
│【罰金刑最低│罰金：（銀元）1 元以上。有│罰金：新臺幣1000元以上，以│罰金刑之最低度│被告所犯│
│度刑之變更與│期徒刑加減者，其最高度及最│百元計算。有期徒刑或罰金加│刑，由銀元10元│刑法第32│
│加、減】刑法│低度同加減之。拘役或罰金加│減者，其最高度及最低度同加│（亦經提高）即│0 條竊盜│
│第33條第5 款│減者，僅加減其最高度。    │減之。拘役加減者，僅加減其│新臺幣30元，提│罪之罰金│
│、第67條、第│                          │最高度。                  │高為新臺幣1000│刑依舊法│
│68條        │                          │                          │元；且加（減）│均較為有│
│            │                          │                          │之最低數額，亦│利。    │
│            │                          │                          │由銀元1 元即新│        │
│            │                          │                          │臺幣3 元，提高│        │
│            │                          │                          │成為新臺幣100 │        │
│            │                          │                          │元；又罰金刑之│        │
│            │                          │                          │最低度刑亦同加│        │
│            │                          │                          │（減）之。    │        │
├──────┼─────────────┼─────────────┼───────┼────┤
│【共同正犯】│2 人以上共同實「施」犯罪之│2 人以上共同實「行」犯罪行│新法將共同正犯│本案事實│
│ 刑法第28條 │行為者，皆為正犯。        │為者，皆為正犯。          │之範圍予以限縮│欄一部分│
│            │                          │                          │，不及於「陰謀│依新舊法│
│            │                          │                          │」、「預備」等│均成立共│
│            │                          │                          │行為階段。    │同正犯。│
├──────┼─────────────┼─────────────┼───────┼────┤
│ 【連續犯】 │第56條：「連續數行為而犯同│（刪除）                  │新法刪除連續犯│被告先後│
│            │一之罪名者，以1 罪論。但得│                          │之規定。      │2 次竊盜│
│            │加重其刑至2 分之1 。」    │                          │              │犯行，依│
│            │                          │                          │              │新法須分│
│            │                          │                          │              │論併罰，│
│            │                          │                          │              │依舊法則│
│            │                          │                          │              │僅論1 罪│
│            │                          │                          │              │，是舊法│
│            │                          │                          │              │有利。  │
├──────┼─────────────┼─────────────┼───────┼────┤
│【累犯變更】│受有期徒刑之執行完畢，或受│受徒刑之執行完畢，或一部之│前案依軍法裁判│本案不論│
│修正前刑法第│無期徒刑或有期徒刑一部之執│執行而赦免後，5 年以內故意│者，及因過失再│適用舊法│
│47條、第49條│行而赦免後，5 年以內再犯有│再犯有期徒刑以上之罪者，為│犯有期徒刑以上│或新法，│
│→修正後刑法│期徒刑以上之罪者，為累犯，│累犯，加重本刑至2 分之1 。│之罪者，是否構│均構成累│
│第47條第1 項│加重本刑至2 分之1 。累犯之│第98條第2 項關於因強制工作│成累犯，新舊法│犯，是以│
│、第2 項、第│規定，於前所犯罪依軍法或於│而免其刑之執行者，於受強制│規定互歧。且新│新法並未│
│49條        │外國法院受裁判者，不適用之│工作處分之執行完畢或一部之│法復另行增訂強│較有利。│
│            │。                        │執行而免除後，5 年以內故意│制工作執行完畢│        │
│            │                          │再犯有期徒刑以上之罪者，以│後之擬制累犯規│        │
│            │                          │累犯論。累犯之規定，於前所│定。          │        │
│            │                          │犯罪在外國法院受裁判者，不│              │        │
│            │                          │適用之。                  │              │        │
├──────┼─────────────┴─────────────┴───────┴────┤
│整體比較結果│新舊法均構成累犯，但依舊法罪數較少，以舊法較為有利。                            │
└──────┴────────────────────────────────────────┘


司法院資訊處製作；財團法人民間司法改革基金會備份。
